臺灣橋頭地方法院刑事判決　
111年度交簡上字第87號
上  訴  人  
即  被  告  李本任



上列上訴人因公共危險案件，不服本院111年度交簡字第1052號
中華民國111年4月27日刑事簡易判決（聲請簡易判決處刑案號：
111年度偵字第3941號），提起上訴，本院管轄之第二審合議庭
判決如下：
    主  文
上訴駁回。
    事  實
一、李本任於民國111年3月12日17、18時許，在高雄市○○區○○○
    路0000巷0號3樓住處飲酒後，吐氣所含酒精濃度達每公升0.
    25毫克以上之不能安全駕駛動力交通工具程度，仍基於不能
    安全駕駛動力交通工具犯意，於同日19時50分許駕駛車號00
    0-000號重型機車上路。嗣於同日20時許，行經高雄市左營
    區民族一路與重愛路口，與楊秉祐發生行車糾紛，經警據報
    到場處理，發現李本任散發酒氣，並於同日20時11分許測得
    其吐氣所含酒精濃度為每公升0.54毫克，進而查悉上情。
二、案經高雄市政府警察局左營分局報請臺灣橋頭地方檢察署檢
    察官偵查後聲請簡易判決處刑。
    理  由
壹、程序部分
一、被告經合法傳喚，無正當之理由不到庭者，得不待其陳述，
    逕行判決，刑事訴訟法第371條定有明文。被告李本任經本
    院依其住居所按址送達（交簡上卷第53至55頁），猶未於審
    判期日遵期到庭，亦未提出相關證明，是其既經合法傳喚無
    正當理由未到庭，依前開規定爰不待其陳述逕行判決。
二、證據能力
    被告以外之人於審判外之陳述，雖不符前4條之規定，而經
    當事人於審判程序同意作為證據，法院審酌該言詞陳述或書
    面陳述作成時之情況，認為適當者，亦得為證據；當事人、
    代理人或辯護人於法院調查證據時，知有第159條第1項不得
    為證據之情形，而未於言詞辯論終結前聲明異議者，視為有
    前項之同意，刑事訴訟法第159條之5定有明文。準此，本判
    決所引用各項被告以外之人審判外言詞或書面陳述，性質上
    雖屬傳聞證據，然審酌此等陳述作成時外部情況俱無不當，
    復經檢察官同意有證據能力（交簡上卷第61頁），而被告明
    知同法第159條第1項不得作為證據之情形，猶於準備程序同
    意有證據能力（交簡上卷第43頁），且審判程序未到庭聲明
    異議，嗣經本院依法調查乃認作為證據應屬適當，自得採為
    認定事實之依據。
貳、實體部分
一、認定犯罪事實所憑之證據及理由
  ㈠前揭事實，業經證人楊秉祐於警詢證述屬實（警卷第9至11頁
    ），並有酒精測定紀錄表、財團法人台灣商品檢測驗證中心
    呼氣酒精測試器檢定合格證書在卷可稽（警卷第13至15頁）
    ，復據被告坦認不諱（警卷第1至7頁，偵卷第21至22頁，交
    簡上卷第42頁），足徵其自白核與事實相符，堪予採信。又
    被告飲酒時間固據聲請簡易判決處刑書記載為「111年3月12
    日5、6時許」，然依其警偵供述（警卷第4至6頁，偵卷第22
    頁）應為同日17、18時許，爰更正審認犯罪事實如前。
　㈡綜上，本件事證明確，被告犯行洵堪認定，應依法論科。
二、論罪科刑暨駁回上訴之理由
  ㈠核被告所為，係犯刑法第185條之3第1項第1款不能安全駕駛
    動力交通工具罪。
  ㈡原審以被告罪證明確，適用刑事訴訟法第449條第1項前段、
    第3項、第454條第2項等規定，復審酌被告罔顧公眾安全，
    酒後駕車上路，顯然漠視法令規範，實不足取，且考量其吐
    氣所含酒精濃度為每公升0.54毫克，本件係第2次涉犯公共
    危險案件之素行，暨犯後坦承犯行，態度尚可；兼衡其自陳
    大學畢業，家庭經濟狀況勉持等一切情狀，判處有期徒刑3
    月，併科罰金新臺幣（下同）20,000元，並諭知有期徒刑如
    易科罰金，罰金如易服勞役，均以1,000元折算1日，認事用
    法俱無違誤，量刑亦屬允當。
　㈢刑法第59條之酌量減輕其刑，必須犯罪另有特殊之原因與環
    境等等，在客觀上足以引起一般同情，認為即予宣告法定低
    度刑期尤嫌過重者，始有其適用（最高法院45年度台上字第
    1165號判決意旨參照）。又量刑輕重本屬法院依職權裁量之
    事項，如其量刑業以行為人責任為基礎，並斟酌刑法第57條
    各款所列情狀，在法定刑度內酌量科刑，要無顯然失當或違
    反公平、比例及罪刑相當原則者，亦無偏執一端致明顯失出
    之情形，自不得任意指為違法。被告以其本件犯行非重而有
    顯可憫恕之情，應依刑法第59條酌量減刑，及其前次公共危
    險犯行非刑法第57條量刑事由，不應納入本件量刑基礎，暨
    量刑過重為由提起上訴，然政府多方宣導酒後駕車之危害並
    嚴格查緝，為社會大眾週知及犯罪行為人所明知，被告曾涉
    犯公共危險案件經查獲，仍率爾實施本件犯行，客觀上已難
    認堪予憫恕，又審酌本件犯罪情節、不法程度及最輕法定刑
    為有期徒刑2月，要無情輕法重或任何足以引起一般人同情
    之處，自無從依刑法第59條規定酌減其刑；再被告前科素行
    本為刑法第57條第5款所定「犯罪行為人之品行」之審酌事
    項，原審亦就被告本件犯罪情節、危害程度及前科素行等情
    加以斟酌量刑，故被告猶執前詞對原審判決全部提起上訴，
    為無理由，應予駁回。
據上論斷，應依刑事訴訟法第455條之1第1項、第3項、第368條
、第371條，判決如主文。
本案經檢察官顏郁山聲請簡易判決處刑，檢察官陳登燦到庭執行
職務。
中　　華　　民　　國　　111 　年　　10　　月　　7 　　日
                  刑事第二庭    審判長法  官  黃右萱
                                      法  官  楊凱婷
　　　　　　　　　　　　　　　　　　　法　官  方佳蓮
以上正本證明與原本無異。
不得上訴。
中　　華　　民　　國　　111 　年　　10　　月　　12　　日
                                      書記官  林品宗
附錄本判決論罪科刑法條：
中華民國刑法第185條之3第1項第1款
駕駛動力交通工具而有下列情形之一者，處3年以下有期徒刑，
得併科30萬元以下罰金：
一、吐氣所含酒精濃度達每公升零點二五毫克或血液中酒精濃度
    達百分之零點零五以上。